Inventaris van de kaartencollectie Ernsting, afkomstig van het Provinciaal Bestuur van Zuid-Holland
Nationaal Archief, Den Haag
- NEDERLAND, BELGIE EN LUXEMBURG, I
  - NOORDELIJKE en ZUIDELIJKE NEDERLANDEN
    - Wandkaart van het Koninkrijk der Nederlanden en overzeese bezittingen, 1823; 10.1-10.9; A8 / 1-20; kaart in 20 bladen koperdiepdruk, spaarzaam ingekleurd Afmetingen elk blad 54 x 43 cm, totale afmeting na montage 192 x 130 cm; Schaal [circa 1:250.000], cinq lieues du pays de 20 au dégré = 9,7 
      Carte chorographique du Royaume des Pays-Bas comprenant la division territoriale et Provinces et Arrondissemens, en Districts Communaux, et Commendemens militaires et tableaux, statistique, géographique et historique. Carte de la Belgique, La Fris et Batavie du tems des Romains. Carte des XVII Provinces Belgiques du tems de Charles-Quint, et cartes des possesions et etablissemens d'outre-mer. / vervaardig donder leiding van 'Chevalier J.B. De Bouge, Ingenieur Geographe; pensionaire de I'Etat, Ex-Chef de Bureau et Directeur des Gravures topographiques au Depot général de la Guerre [...]'; gegraveerd door A.A. Maheu, F. Deleu, Eugenie Delarue (lettergraveur) en Lalleman (lettergraveur)
      uitgegeven door Jean-Baptiste de Bouge, Brussel 1823
      - Blad 1, 10.1
      - Blad 2, 10.2
      - Blad 3, 10.3
      - Blad 4, 10.4
      - Blad 5, 10.5
      - Blad 6, 10.6
      - Blad 7, 10.7
      - Blad 8, 10.8
      - Blad 9, 10.9
      - Blad 10, 10.10
      - Blad 11, 10.11
      - Blad 12, 10.12
      - Blad 13, 10.13
      - Blad 14, 10.14
      - Blad 15, 10.15
      - Blad 16, 10.16
      - Blad 17, 10.17
      - Blad 18, 10.18
      - Blad 19, 10.19
      - Blad 20, 10.20
    - Het Koninkrijk der Nederlanden, 1820-1829; 11.1-11.9; A9 / 1-10; 10 kaarten koperdiepdruk, spaarzaam ingekleurd Afmetingen 6 bladen van circa 75 (51) x 54 (46) cm en 4 bladen van circa 70 (53 x 102 (75) cm; Schaal [circa 1:230.000], 5 Nederlandse mijlen = 15,8 cm, 5 Brabantse mijlen = 15 cm
      Atlas du Royaume des Pays-Bas / getekend en gegraveerd door C. Van Baarsel en Zoon
      F.I. Wyegand, Den Haag 1820-1829
      Inhoud
      La frise, 1829
      Over-Yssel, 1822
      La Gueldre, 1820
      Utrecht, 1821
      Hollande Meridionale, 1824
      Brabant Meridionale, z.j.
      Limbourg, 1821
      La Flandre Orientale, z.j.
      La Flandre Occidentale, 1829
      Henegouwen, z.j.
      Deze (losbladige) atlas is opgedragen aan Hertog D'Ursel, minister van Waterstraat en Publieke Werken. Van de verschillende provincies zijn de arrondisementen en cantons alsmede de postroutes aangegeven (zie de legenda onderaan de kaarten). De kaarten van Groningen, Drenthe en Noord-Holland ontbreken.
      - Blad 1, 11.1
      - Blad 2, 11.2
      - Blad 3, 11.3
      - Blad 4, 11.4
      - Blad 5, 11.5
      - Blad 6, 11.6
      - Blad 7, 11.7
      - Blad 8, 11.8
      - Blad 9, 11.9
      - Blad 10, 11.10
    - Protestants Nederland, 1824; 12; A11; 32 bladen op 1 blad steendruk, spaarzaam met de hand ingekleurd; op linnen geplakt Afmetingen elk blad 25 x 15 cm, totale afmeting 103 x 105 cm
      Kerkelijke kaart van het Koninkrijk der Nederlanden voor de Protestantse kerken 1824 /getekend door G.J.W. Leers; gedrukt bij D. Abrahams, Koninklijke Steendrukkertij te Den Haag
      Rechtsonder inzetkaart in een ovaal; Provinciaal kerkbestuur van Limburg (dit betreft België en Luxemburg). Op de kaart (blad 9) een uitvoerige legenda.
      (opgevouwen)
    - Het Koninkrijk der Nederlanden en het Groot-Hertogdom Luxemburg, 1831; 13; A10; 1 blad koperdiepdruk op linnen, ingekleurd Afmetingen 93 (89) x 66 (63) cm; Schaal 10 Hollandsche uren gaans = 9,3 cm, 10 Fransche uren gaans = 7,6 cm
      De kaart is opgedragen aan Baron van Pallandt van Keppel, directeur-generaal der Posterijen. In een rand onder de kaart komt een legenda voor.
      Nieuwe kaart van het Koninkrijk der Nederlanden en het Groot-Hertogdom Luxemburg, met aanwijzing van de nieuwe postwegen (hierna titel ook in het Frans) / getekend en gegraveerd dood C. Van Baarsel en Zoon
      Den Haag, F.J. Weygand, 1831
    - De grens tussen Nederland en België, 1831 - 1834; 14.1-14.4; H3 / 1-4; 4 bladen steendruk Afmetingen 56 x 232 cm, de vervolgkaart is 62 (59) x 90 (81) cm; Schaal 1:100.000
      Topographische kaart der grensscheiding tusschen het Oud Nederland en de Belgische Provintien of wel der zuidelijke verdedigings-linie van Nederland, door het koninklijk leger thans bezet, maart 1831 / Vervaardigd onder directie van de kolonel en directeur der Militaire Verkenningen J.E. van Gorkum, 1831 en 1834
      Kaart in 3 bladen met een vervolgblad (uit 1834): elk deelblad circa 56 x 70-80 cm (het middelste blad met een fragment van 8 x 13 cm buiten het kader er aan vastgehecht)
      Rechtsonder komt een legenda voor. Delen van Zeeland, Noord-Brabant en Limburg en het aangrenzende gebied in België zijn afgebeeld. Het vervolgblad betreft Zuid-Limburg c.a. De grens - volgens het protocol van de conferentie van Londen van 20 januari 1831 - is op de kaart rood ingekleurd.
      - Blad 1, 14.1
      - Blad 2, 14.2
      - Blad 3, 14.3
      - Blad 4, 14.4
    - Nederland (zuid-Holland en omgeving), 1868 - 1933; 14A; K1 / 1-45; 45 kaarten steendruk in kleur Afmetingen elk blad 33 (25) x 46 (40) cm; Schaal 1:25.000
      Chromo-Topografische kaart van het koninkrijk der Nederland / opname en tekening door officieren van de Militaire Verkenningen, vanaf 1866, gegraveerd op het Topografisch Bureau van het Miniserie van Oorlog
      De volledige kaartseries zijn aanwezig bij de Topografische Dienst in Emmen.
      Literatuur; Koeman (1983) p. 201
      Het betreft de volgende (bijgewerkte) kaartbladen
      1 364 Hillegom 1876 1929
      2 365 Haarlemmermeer 1875 1913
      3 382 Noordwijk aan Zee 1875 1916
      4 383 Lisse 1875 1927
      5 384 Venneperdorp 1875 1913
      6 401 Katwijk 1875 1912
      7 402 Warmond (grijsdruk)
      8 403 Rijnsaterswoude 1875 1914
      9 404 Zevenhoven 1873 1922
      10 405 Vinkeveen 1872 1926
      11 420 Artillerieprofveld 1933 1934
      12 421 Wassenaar 1933 1934
      13 424 Nieuwkoop 1873 1923
      14 425 Kockengen 1872 1920
      15 439 Scheveningen 1933 1943
      16 441 Benthuizen 1874 1920
      17 442 Boskoop 1873 1926
      18 444 Harmelen 1873 1914
      19 457 Noordlandsche Dijk 1888 ?
      20 459 Delft 1933 1934
      21 460 Zoetermeer 1874 1914
      22 462 Oudewater 1873 1921
      23 463 Montfoort 1873 1930
      24 481 Hillegersberg 1874 1918
      25 484 Tienhoven 1873 1912
      26 485 Vianen 1912 1916
      27 505 Langerak 1872 1913
      28 506 Leerbroek 1872 1913
      29 520 Zeegat van Goeree 1876 1916
      30 524 Barendrecht 1874 1919
      31 525 Alblasserdam 1874 1922
      32 526 Molenaarsgraaf 1873 1927
      33 527 Hoog Blokland 1872 1914
      34 540 Westhoofd 1876 1916
      35 545 Mijnsheerenland 1874 1920
      36 547 Sliedrecht 1874 1927
      37 559 Brouwershaven 1912 1916
      38 562 Zuid-Beijerland 1889 1921
      39 581 Willemstad 1868-1876 1926
      40 582 Bovensluis 1868 1911
      41 583 Moerdijk 1868 1922
      42 564 Willemsdorp 1874 1925
      43 565 Biesbosch 1870 1926
      44 600 Krammer 1893 1911
      45 601 Dinteloord 1868 1914
      Met de productie en uitgave van deze topografische kaart op schaal 1:25.000 werd begonnen eind jaren zestig van de vorige eeuw. De volledige editie bestaat uit 776 kaartbladen. Over deze kaarten - in vakkringen Bonnebladen genoemd, verwijzend naar de toegepaste kaartprojectie van Bonne - wordt met veel lof gesproken, vooral vanwege de bijzonder mooie kleuren. Ze stammen nog uit de periode van voor de luchtfotokartering. Zie archief Topografische Dienst, 4.TOPO
      Deze hybride, onvolledige set kaarten is in gebruik geweest bij de 'Afdeling Polderzaken' van de provincie.
      In een map van 35 x 48 cm (niet in catalogus Ernsting)
  - PROVINCIES (geheel en delen)
    - GRONINGEN (en Drenthe)
      - Provincie Groningen met overstroomde gebieden, 1825; 15; F11; 1 blad koperdiepdruk, ingekleurd Afmetingen 21 (18) x 33 (24) cm; Schaal [circa 1:450.000]
        Het kaartje, waarop met de hand in blauwe kleur het overstroomde gebied is aangegeven (de dijkbreuken in rood) is oorspronkelijk begin 19de eeuw (in de Franse Tijd) gedrukt, vermoedelijk voor een atlasje, uitgegeven door Maaskamp.
        Kaart der doorbraken en overstrooming van Groningen op den 4 february 1825 E. Maaskamp, Amsterdam [begin 19de eeuw]
      - Groningen met delen van Friesland en Drenthe, 1835; 16.1-16.4; A23 / 1-4; kaart in 4 bladen koperdiepdruk op linnen Afmetingen 70 (62) x 98 (84) cm; Schaal 1:50.000
        In de linkerbovenhoek is een inzetkaart van het eiland Rottumeroog geplaatst (16 x 15 cm).
        Kaart van de provincie Groningen, met een gedeelte van Drenthe & Vriesland / vervaardigd door J.H. Jappé, ingenieur-verifacateur van het kadaster; gegraveerd door W.C. van Baarsel - J. Oomkens, Groningen 1835
        - Blad 1, 16.1
        - Blad 2, 16.2
        - Blad 3, 16.3
        - Blad 4, 16.4
    - FRIESLAND
      - Friesland met overstroomde gebieden, 1825; 17; F9; 1 blad koperdiepdruk, ingekleurd Afmetingen 20 (17) x 33 (24) cm; Schaal [circa 1:400.000]
        Het kaartje, waarop met de hand in blauwe kleur het overstroomde gebied is aangegeven (de dijkbreuken in rood), is oorspronkelijk begin 19de eeuw (in de Franse Tijd) gedrukt, vermoedelijk voor een atlasje, uitgegeven door Maaskamp.
        Kaart der doorbraken en overstrooming van Friesland op den 4 februari 1825 E. Maaskamp, Amsterdam [begin 19de eeuw]
      - Friesland met overstroomde gebieden, 1825; 18; F10; 1 blad steendruk Afmetingen 36 (32 x 29 (28) cm; Schaal 2 Duitse mijlen = 7,3 cm
        De overstroomde gebieden zijn gearceerd aangeduid.
        Figurative kaart van de dijkbreuken en daardoor veroorzaakte inundatien in de provincie Vriesland ten gevolge van de watervloet van den 4 februarij 1825 - zonder auteursnaam
    - OVERIJSSEL (en Drenthe)
      - Overijssel met overstroomde gebieden, 1825; 19; F7; 1 blad koperdiepdruk, ingekleurd Afmetingen 21 (17) x 33 (23) cm; Schaal [circa 1:300.00]
        Het kaartje, waarop het overstroomde gebied met de hand in blauwe kleur is aangegeven (de dijkbreuken in rood), is oorspronkelijk begin 19de eeuw (in de Franse Tijd) gedrukt, vermoedelijk voor een atlasje, uitgegeven door Maaskamp.
        Kaart der doorbraken en overstroming van Overysel en Gelderland op den 4 febr. 1825 - E. Maaskamp, Amsterdam [begin 19de eeuw]
      - Noordwest-Overijssel met overstroomde gebieden, 1825; 20; F8; 1 blad steendruk, met de hand ingekleurd Afmetingen 48 (43) x 39 (35) cm; Schaal [circa 1:55.000]
        Het overstroomde gebied is met een lichtgroene kleur aangeduid.
        Figurative kaart van de dijkbreuken en daardoor veroorzaakte inundatien in de Provincie Overijssel ten gevolge van de watervloet van den 4 februarij 1825 / door een niet met naam genoemde hoofd-ingenieur van de Waterstaat / [naam lithograaf linksonder buiten het kader, onleesbaar: 'Lith de Joband' ?]
      - Noordwest-Overijssel met overstroomde gebieden, 1825; 21; F6 / 1-2; 1 kaartblad, met 1 bijbehorend tekstblad koperdiepdruk, spaarzaam ingekleurd Afmetingen 105 (95) x 66 (59) cm Afmetingen 105 (91) x 89 (85) cm; Schaal 1:50.000
        De kaart, gewaarmerkt met een handtekening van J.J. Sorg, is opgedragen aan Baron Bentinck tot Buckhorst, Gouverneur van Overijssel. Op het tekstblad is per gemeente het aantal omgekomen mensen en vee, verwoeste huizen, dijkbreuken. Genoteerd.
        Kaart van dat gedeelte der Provincie Overijssel, het welk bij den jongsten watersnood op den 4 & 5 februarij 1825 geheel is overstroomd geweest [...] en in het naburige Drenthe [...] / vervaardigd door J.J. Sorg, ingenieur-verificateur van het kadaster; de kaart gegraveerd door C. van Baarsel en Zoon en v.d. Meulen, en het tekstblad door A.L. Zeelander en J.C. Zurcher
        Clement, de Vri en van Steggeren, boekdrukkers te Zwolle 1826
    - GELDERLAND
      - Land van Maas & Waal, Betuwe en Bommelerwaard, 1757; 22; F2; 1 blad koperdiepdruk, ingekleurd Afmetingen 42 (26) x 54 (42) cm; Schaal 3 uren gaans = 8,5 cm
        Langs de bovenrand van de kaart staan zes inzetkaartjes betreffende dijkdoorbraken bij Hedel, Dreumel, Alphen, Millingen, Herwen, en aan't Spuy.
        Kaar van het kwartier van Nymegen en eenige daaromtrent gelegen distrikten; waar in aengetoond worden alle de doorbraken in de rivierdyken van den Rhyn, de Waal en Maze, in de maand february des jaars 1757 voorgevallen; en de inundatien daar door veroorzaakt / getekend door J.H. van Suchtelen; gegraveerd door A. van Krevelt
        F. Houttuyn, Amsterdam [1757]
      - Land van Maas en Waal en Rijk van Nijmegen, 1799; 23; A12 / 1; 1 blad koperdiepdruk, gedeeltelijk ingekleurd Afmetingen 33 (20) x 51 (42) cm; Schaal 3200 Rijnlandse roeden = 10.3 cm
        Caartje van het Lands tusschen Maas en Waal en van het Rijk van Nijmegen, / 'involge instructie van den Lt. Coll. Directeur C.R.T. Krayenhoff uit eigene gemeeten stukken verkleind [...]' door M.J. de Man en M.A. Snoek, 1799; gegraveerd door C. van Baarsel
        Literatuur: Koeman (1983) p. 186
        het noorden linksboven
        De groene inkleuring betreft overstroomd gebied rondom Borgharen. In rode inkt is met de letter P een inlaagdijk aangegeven tussen Weurt en Nijmegen. Zie de opmerkingen bij kaart nr 24.
      - Land van Maas en Waal en Rijk van Nijmegen, met de titel: Kaartje van het land tusschen Maas & Whaal en het Rijk van Nijmegen, 1799; 24; A12 / 2; koperdiepdruk, gedeeltelijk ingekleurd Afmetingen 46 (20) x 56 (42) cm; Schaal 3200 Rijnlandse roeden = 10.3 cm
        De naam van M.A. Snoek ontbreekt en in het kaartbeeld zelf komen kleine wijzigingen voor. Bovenaan, buiten het kader, is de gedrukte tekst toegevoegd: 'Dit kaartje verstrekt tot model der smaak en gravure, volgens welke de Nieuwe kaart der bataafsche Republiek, in negen groot en bladen zal worden uitgegeven, overeenkomstig het besluit der Eerste kamer van het Vertegenwoordigend Lichaam des Bataafschen Volks, 22 augustus 1798'. De kaart waarop wordt gedoeld werd in 1823 verwezenlijkt, zie nr 9.
    - HOLLAND (Noord- en Zuid)
      - Wandkaart van Noord- en Zuid-Holland e.o., [1537], 1558; 25.1-25.4; A19 / 1-4; facsimile-kaart op ware grootte Afmetingen in 4 bladen (elk blad 56 x 77 cm), gemonteerde kaart: 79 x 111 cm; Schaal [circa 180.000]
        Hollandt / [in kaart gebracht door Jacob van Deventer, 1537]; oorspronkelijk gedrukt bij Bernard van den Putte in Antwerpen, 19 februari 1558
        Martinus Nijhoff, Den Haag 1941
        De oorspronkelijke houtsnede-kaart - bestaande uit 9 deelbladen bevond zich in de Stadsbiblioteek van Wroclaw (Bleslau), maar is in 1945 verloren gegaan
        Deze 4-blads kaar (genummerd 5, 6, 7, 8) is afkomstig uit de facsimile-editie De kaarten van de Nederlandsche proniciën in de zestiende eeuw door Jacob van Deventer met een inleiding van B. van't Hoff, uitgegeven door M. Nijhoff, Den Haag 1941.
        In 1994 is bij Canaletto te Alphen aan den Rijn opnieuw een facsimile van deze zo belangrijke, gewestkaarten van Van Deventer verschenen, met een inleiding van C. Koeman.
        - Blad 1, 25.1
        - Blad 2, 25.2
        - Blad 3, 25.3
        - Blad 4, 25.4
      - Noord- en Zuid-Holland en omgeving, (eind 16de eeuw of begin 17de eeuw); 26; A13; 1 blad koperdiepdruk Afmetingen 49 (35) x 55 (48) cm; Schaal [circa 1: 400.000], het noorden links
        Hollandiae antiquorum catthorum sedis [...] / oorspronkelijk in kaart gebracht door Jacob van Deventer, [1537, enigszins bijgewerkt eind 16de of begin 17de eeuw] [Christoffel Plantijn, Antwerpen na 1570]
        De kaart is voor het eerst verschenen in de wereldatlas van Abraham Ortelius Theatrum Orbis Terrarum (uitgever van de eerste editie was Aegidius Coppens Diesth, Antwerpen, 1570).
        Het hier beschreven exemplaar is afkomstig uit een latere editie van deze atlas (voor 1612).
      - Noord- en Zuid-Holland en omgeving, 1608; 27; A14; gedrukt Afmetingen 50 (48) x 65 (62) cm; Schaal ca [1:400.000], 16 Duitse mijlen = 8 uren gaans = 10,5 cm
        Comitatus Hollandia, 't Graeffschap Hollandt [...] / door Willem Jansz. [Blaeu]: gegraveerd door Josua van den Ende
        [ Willem Jansz. Blaeu, Amsterdam], 1608; her-uitgegeven door de Historische Vereniging Zuid-Holland in 1951
        Literatuur: Keuning/Dondersloot-de Vrij (1973), p. 98 en 99
        1 blad,
        De kaart is oorspronkelijk uitgegeven met privilege van de Staten van Holland en West-Friesland d.d. 5 augustus 1608. Hij is vooral bekend door de sierranden, betreffende klederdrachten, stadsprofielen etc.
      - Noordelijk deel van Zuid-Holland, (1531), [1644]/1724; 28; A15; 1 blad koperdiepdruk Afmetingen 56 (47) x 66 (57) cm; Schaal en grote mijl = 7,5 cm
        Deze kaart die de situatie uit de 16de eeuw weergeeft, werd oorspronkelijk in Amsterdam bij Claas Jansz. Visscher in 1644 uitgegeven en op instigatie van de burgemeesters van Leiden opnieuw uitgegeven in 1724.
        Kaerte van Suyt-Hollants grootste deel, vervattende geheel Rijnlandt ende Suytkennemerlandt, mitsgaders een gedeelte van Delfland, Amstellandt en het Sticht van Uytrecht [...] / door de landmeter Pieter Bruijnsz. In 1591 gekopieerd naar een kaart uit 1531; gedrukt en uitgegeven door Claes Jansz. Visscher, [1644]
        Pieter van der Aa, Leiden 1724
        Literatuur: Donkersloot-de Vrij (1981) p. 135 nr 684
      - Zuid-Holland met administratieve indeling, 1807; 29; A16; 1 blad koperdiepdruk, ingekleurd Afmetingen 28 (23) x 44 (36) cm; Schaal 4 Duitsche mijlen = 8,6 cm
        De drie kwartieren ( Leiden, Rotterdam en Dordrecht ) van het departement Maasland (uit de Franse Tijd) zijn door verschillende kleuren onderscheiden.
        Nieuwe kaart van het Departement Maasland in het Koninkrijk Holland / getekend en gegraveerd door C. van Baarsel - Leiden, Gebr. Murray, 1807
      - Noord-Holland met overstroomde gebieden, 1825; 30; F5; 1 blad steendruk, met de hand ingekleurd Afmetingen 29 (21) x 40 (32) cm; Schaal 4 Hollandse uren gaans = 11,2 cm
        Het overstroomde gebied is met lichtgroene en blauwe kleur aangeduid.
        Figurative Kaart van de dijkbreuken en daardoor veroorzaakte inundatien in de provincie Noordholland ten gevolge van de watervloet van den 4 febr. 1825 / [naam lithograaf: Joband?]
      - Kantons en arrondissementen in Zuid-Holland, [1835]; 31-31.9; A17 / 1-25; 25 bladen (1 titelblad, 24 kaarten) manuscript, ingekleurd Afmetingen de meeste bladen circa 39 (33) x 50 (42) cm, het laatste blad 49 (44) x 74 (72) cm; Schaal 1:50.000
        Kantonnale Atlas van Zuid-Holland / [zonder auteursnaam, 1835]
        Titelblad (met wapen van de provincie)
        ‘s-Gravenhage; 1ste kanton, 1ste arrondissement
        Delft; 2de kanton, 1ste arrondissement
        Voorburg; 3de kanton, 1ste arrondissement
        Naaldwijk; 4de kanton, 1ste arrondissement
        Leiden; 1ste kanton, 2de arrondissement
        Noordwijk, 2de kanton, 2de arrondissement
        Woubrugge, 3de kanton, 2de arrondissement
        Alphen, 4de kanton, 2de arrondissement
        Woerden, 5de kanton, 2de arrondissement
        Rotterdam en Rotterdam Kralingen, 1ste en 2de kanton, 3de arrondissement
        Vlaardingen, 3de kanton, 3de arrondissement
        Schiedam, 4de kanton, 3de arrondissement
        Hillegersberg, 5de kanton, 3de arrondissement
        Gouda, 6de kanton, 3de arrondissement
        Schoonhoven, 9de kanton, 3de arrondissement
        Dordrecht, 1ste kanton, 4de arrondissement
        ‘s Gravendeel, 2de kanton, 4de arrondissement
        Oud-Beijerland, 3de kanton, 4de arrondissement
        Ridderkerk, 8ste kanton, 3de arrondissement
        Gorinchem, 4de kanton, 4de arrondissement
        Sliedrecht, 5de kanton, 4de arrondissement
        Vianen, 6de kanton, 4de arrondissement
        Brielle, 7de kanton, 3de arrondissement
        Sommelsdijk, 7de kanton, 4de arrondissement
        - Titelblad, 31
        - Blad 1, 31.1
        - Blad 2, 31.2
        - Blad 3, 31.3
        - Blad 4, 31.4
        - Blad 5, 31.5
        - Blad 6, 31.6
        - Blad 7, 31.7
        - Blad 8, 31.8
        - Blad 9, 31.9
        - Blad 10, 31.10
        - Blad 11, 31.11
        - Blad 12, 31.12
        - Blad 13, 31.13
        - Blad 14, 31.14
        - Blad 15, 31.15
        - Blad 16, 31.16
        - Blad 17, 31.17
        - Blad 18, 31.18
        - Blad 19, 31.19
        - Blad 20, 31.20
        - Blad 21, 31.21
        - Blad 22, 31.22
        - Blad 23, 31.23
        - Blad 24, 31.24
        - Originele portefeuille, 31A
      - Afstandswijzer van Zuid-Holland, 1835; 32; A18 / 1; 1 blad steendruk, spaarzaam met de hand ingekleurd Afmetingen 39 (30) x 49 (46) cm; Schaal [1:280.000]
        De straatwegen zijn met een rode kleur aangegeven, Rechtsonder de mededeling: 'De afstanden bij de gestippelde lijnen gesteld, zijn overgenomen uit den, op last des Konings vervaardigden, afstandswijzer van het Koningrijk der Nederlanden'
        Reis en Afstandswyzer van Zuid-Holland, 1835 / zonder auteursnaam - Desterbecq, Leiden [1835]
      - Afstandswijzer van Zuid-Holland, 1835; 33; A18 / 2; steendruk, spaarzaam met de hand ingekleurd Afmetingen 39 (30) x 49 (46) cm; Schaal [1:280.000]
      - Zuid-Holland, 1867; 33A; K2; 9 bladen (inclusief het titelblad) steendruk Afmetingen elk blad 63 (55) x 78 (73) cm; Schaal 1:50.000
        Kaart van de provincie Zuid-Holland 1867 / opgemaakt op last van de Provinciale Staten - [zonder auteurs- en drukkersnaam]
        steendruk van L.M. Huart (zie Universiteitsbibliotheek Leiden, collectie Bodel Nijenhuis 12-110).
        Vermoedelijk is dit de tweede druk van de kaart die oorspronkelijk in 1846 door de provincie was uitgegeven
        Op blad IV komt een inzet voor met de kaart van Nicolaas Cruquius van Goeree uit 1729 - 1733, schaal 1:100.00 en op blad IX een inzet met de legenda. (in kartonnen band van 63 x 42 cm, niet in catalogus Ernsting)
    - HOLLAND en UTRECHT
      - Holland en Utrecht, [1609]; 34; A20; 1 blad koperdiepdruk Afmetingen 40 (34) x 51 (47) cm; Schaal [circa 1:300.000]
        Hollandt comitatus Utrecht episcop./ door Gerard Mercator - [Hondius, Amsterdam, 1609 > 1628]
        Literatuur: Van der Krogt (1997) p. 629
        Op de achterzijde staat Franse tekst, hetgeen er op wijst dat de kaart afkomstig is uit een Franse editie van de Mercator-Hondius Atlas. Deze atlas werd oorspronkelijk door Gerard Mercator samengesteld en uitgegeven te Duisburg in 1585; naderhand werd de uitgave door Hondius te Amsterdam voortgezet. Franse edities van die atlas verschenen onder andere in 1609, 1613, 1619 en 1628. Het kaartbeeld is van voor 1612, want de grote Noord-Hollandse meren zijn nog niet ingepolderd.
      - Zuid-Holland, Utrecht en deel van Gelderland, [ca 1750]; 35; A21; geplakt op linnen: koperdiepdruk, spaarzaam ingekleurd Afmetingen 112 x 158 cm; Schaal [circa 1:100.000], 200 Rijnlandse roeden = 8 cm
        Reinier en Josua Ottens, Amsterdam [tussen 1747 - 1751]
        Literatuur: Donkersloot-de Vrij (1981) p.160 nr 814
        De oorspronkelijke titel van de kaart ontbreekt. Er is een versie van de kaart bekend die uit vier deelbladen bestaat en opgedragen aan prins Willem V.
        (opgevouwen in bruin leren hoes, 25 x 18 cm)
      - Delen van Zuid-Holland, Gelderland en Utrecht, 1761 (met gegevens over grenswijzigingen in 1818), 36; H2 / 1; 1 blad koperdiepdruk, ten dele ingekleurd Afmetingen 65 (51) x 89 (86) cm; Schaal 750 Rijnlandse roeden = half uur gaans = 7,8 cm